臺灣臺南地方法院刑事判決
111年度簡上字第112號
上  訴  人  
即  被  告  林瑞生




選任辯護人  謝菖澤律師
(法扶律師)          
上列上訴人因竊盜案件，不服本院中華民國111年3月29日11
1年度簡字第807號第一審判決（聲請案號：111年度偵字第3967
號）提起上訴，本院判決如下：
    主  文
上訴駁回。
    事實及理由
一、本件除增列上訴人即被告（以下簡稱被告）林瑞生於本院審
    理時之自白為證據外，其餘均引用第一審判決書所記載之事
    實、證據及理由（如附件）。
二、本案經本院審理結果，認第一審簡易判決依調查證據之結果
    對被告論以刑法第320條第1項之竊盜罪；並審酌被告前已有
    多次竊盜前案紀錄，仍不知自制，不思以正途獲取所需，任
    意違犯上開竊盜犯行，所為對社會治安及他人財產安全均造
    成危害，殊為不該，更足見其漠視他人財物之所有權，法紀
    觀念薄弱，惟念被告坦承犯行不諱，犯罪時所採手段尚屬平
    和；兼衡被告所竊財物之價值，暨其自陳學歷為國小肄業、
    家庭經濟狀況為小康等一切情狀，援引刑事訴訟法第449條
    第1項前段、第3項、第454條第1項，刑法第320條第1項、第
    47條第1項、第41條第1項前段，刑法施行法第1條之1第1項
    規定，以簡易判決判處被告有期徒刑3月，並諭知易科罰金
    之折算標準。其認事、用法均無不當，量刑亦稱妥適，應予
    維持。
三、本件被告雖上訴主張被告需長期服用安眠藥且無力謀生，屬
    社會弱勢，因一時失慮為求裹腹而竊取高粱酒、玉米罐頭，
    價值僅約新臺幣（下同）224元，事後亦已依商品標價賠償
    被害人，本件尚屬情輕法重，犯罪情狀顯可憫恕，請求依刑
    法第59條規定酌減其刑。再者，原審僅依被告前案紀錄表與
    前案判決認定被告成立累犯，亦與最高法院台上大字第5660
    號刑事裁定尚有未合，請求撤銷原判決，從輕量刑。惟查：
　㈠按關於刑之量定及緩刑之宣告，係實體法上賦予法院得為自
    由裁量之事項，倘其未有逾越法律所規定之範圍，或濫用其
    權限，即不得任意指摘為違法（最高法院75年台上字第7033
    號刑事判決）。本件上訴人所犯刑法第320條第1項之竊盜罪
    ，其法定刑為5年以下有期徒刑、拘役或50萬元以下罰金。
    原審量處有期徒刑3月，並未逾越法律所規定之範圍，或濫
    用其權限；且刑度亦屬低度刑，量刑並未過重。
　㈡本件被告所竊取之物品為高粱酒1瓶、玉米罐頭1組，並非僅
    係單純裹腹之用。雖然上開物品價格非高，但依前案紀錄表
    所示，被告反覆犯竊盜罪（成立累犯部分不重複評價），另
    亦成立累犯，原審量處有期徒刑3月尚屬合理。
　㈢刑法第320條第1項竊盜罪之法定刑為5年以下有期徒刑、拘役
    或50萬元以下罰金。其最輕刑為罰金1千元（依刑法第33條
    第5款規定，罰金最低數額為1千元），本件被告犯罪之情狀
    尚難認有科以最低度刑仍嫌過重之情形，爰不依刑法第59條
    規定酌減其刑。
　㈣按「本院刑事大法庭之裁定，除因依法院組織法第51條之10
　　規定，對提案庭提交之案件有拘束力外，基於預測可能性及
　　法安定性之精神，並無溯及既往之效力。故本裁定宣示前各
　　級法院所踐行之訴訟程序及裁判，與本裁定意旨不符者，尚
　　無從援引為上訴或非常上訴之理由。是以，於本裁定宣示前
　　，下級審法院在檢察官未主張或盡其舉證、說明責任之情形
　　下，業依職權調查，因而論以累犯，本乎前科形成累犯處斷
　　刑或作為宣告刑事由之裁量，只須滿足其一，其評價即足，
　　上級審法院自不能據以撤銷原判決，應予指明。」（最高法
    院110年度台上大字第5660號刑事裁定參照）。本件原審判
    決日期為111年3月29日，其時間在110年度台上大字第5660
    號刑事裁定（111年4月27日）之前。原審判決認「被告前因
    詐欺、竊盜等案件，經分別判處罪刑確定，並經本院以107
    年度聲字第1568號裁定定應執行有期徒刑2年4月確定，於11
    0年5月23日執行完畢，有該裁判及臺灣高等法院被告前案紀
    錄表在卷足參，其於5年內故意再犯本件有期徒刑以上之罪
    ，為累犯；參以被告前所執行者即包含竊盜案件之刑期，卻
    仍再犯本案，顯見其刑罰反應力格外薄弱，自我控管之能力
    欠缺，主觀上有特別之惡性，爰依刑法第47條第1項規定加
    重其刑。」其認定並無違誤。依上開110年度台上大字第566
    0號刑事裁定意旨，尚不得援引為上訴或非常上訴之理由，
    上級審法院亦不能據以撤銷原判決，附此說明。
四、綜上所述，被告提起本件上訴請求撤銷原判決及諭知較輕之
    宣告刑，經核並無理由，應予駁回。
五、據上論斷，應依刑事訴訟法第455條之1第1項、第3項、第36
    8條、第373條，判決如主文。
本案經檢察官李宗榮聲請簡易判決處刑；檢察官吳惠娟、蘇聖涵
到庭執行職務。
中　　華　　民　　國　　111 　年　　11　　月　　15　　日
                    刑事第三庭審判長法　官  鄭文祺
                                    法  官  鄭燕璘
                                    法  官  郭瓊徽
以上正本證明與原本無異。
本件不得再上訴。
                                    書記官  李慈容
中　　華　　民　　國　　111 　年　　11　　月　　16　　日
附件：
臺灣臺南地方法院刑事簡易判決
111年度簡字第807號
聲　請　人　臺灣臺南地方檢察署檢察官
被　　　告　林瑞生　男　民國00年0月00日生
　　　　　　　　　　身分證統一編號：Z000000000號
　　　　　　　　　　住○○市○○區○○路0段000巷0號3樓
                    居臺南市○區○○街00巷0號
上列被告因竊盜案件，經檢察官聲請以簡易判決處刑（111年度
偵字第3967號），本院判決如下：
    主      文
林瑞生犯竊盜罪，累犯，處有期徒刑參月，如易科罰金，以新臺
幣壹仟元折算壹日。
    事實及理由
一、林瑞生於民國000年00月0日晚間6時41分許，騎乘車牌號碼0
    00-000號普通重型機車，至臺南市○區○○路000號「全聯福利
    中心臺南延平店」，乘無人注意之際，竟意圖為自己不法之
    所有，基於竊盜之犯意，徒手竊取貨架上由店長余宏偉管領
    之高粱酒1瓶、玉米罐頭1組得手後，藏放於塑膠袋內並騎乘
    前揭機車離去；嗣因余宏偉發覺遭竊報警處理，經警調閱監
    視器畫面始查悉上情。案經臺南市政府警察局第五分局報告
    臺灣臺南地方檢察署檢察官偵查後聲請以簡易判決處刑。
二、證據名稱：
  ㈠被告林瑞生於警詢中之自白。
  ㈡被害人余宏偉於警詢中之指述。
  ㈢監視器錄影畫面翻拍照片。
  ㈣車輛詳細資料報表。
三、論罪科刑：
  ㈠核被告所為，係犯刑法第320條第1項之竊盜罪。
  ㈡被告前因詐欺、竊盜等案件，經分別判處罪刑確定，並經本
    院以107年度聲字第1568號裁定定應執行有期徒刑2年4月確
    定，於110年5月23日執行完畢，有該裁判及臺灣高等法院被
    告前案紀錄表在卷足參，其於5年內故意再犯本件有期徒刑
    以上之罪，為累犯；參以被告前所執行者即包含竊盜案件之
    刑期，卻仍再犯本案，顯見其刑罰反應力格外薄弱，自我控
    管之能力欠缺，主觀上有特別之惡性，爰依刑法第47條第1
    項規定加重其刑。
  ㈢茲審酌被告前已有多次竊盜前案紀錄，仍不知自制，不思以
    正途獲取所需，任意違犯上開竊盜犯行，所為對社會治安及
    他人財產安全均造成危害，殊為不該，更足見其漠視他人財
    物之所有權，法紀觀念薄弱，惟念被告坦承犯行不諱，犯罪
    時所採手段尚屬平和；兼衡被告所竊財物之價值，暨其自陳
    學歷為國小肄業、家庭經濟狀況為小康（見警卷第3頁被告
    警詢筆錄「受詢問人欄」之記載）等一切情狀，量處如主文
    所示之刑，並諭知易科罰金之折算標準，以示懲儆。
四、沒收：
　　被告竊得之高粱酒1瓶、玉米罐頭1組，固均為其犯罪所得，
    且未經尋獲，無以發還被害人；惟被告業依上開商品標價賠
    付被害人，有本院公務電話紀錄存卷可佐，若再予宣告沒收
    其犯罪所得，顯有過苛之虞，故依刑法第38條之2第2項規定
    ，不予宣告沒收，附此敘明。
五、依刑事訴訟法第449條第1項前段、第3項、第454條第1項，
    刑法第320條第1項、第47條第1項、第41條第1項前段，刑法
    施行法第1條之1第1項，逕以簡易判決處刑如主文。　　
六、如不服本判決，得自收受送達後20日內，向本院提出上訴狀
    （須附繕本），上訴於本院管轄之第二審地方法院合議庭。
本案經檢察官李宗榮聲請以簡易判決處刑。
中華民國111年3月29日
                     刑事第四庭 法  官  王鍾湄
以上正本係照原本作成。
　　　　　　　　　　 　　　　　 書記官  蘇冠杰　　　　　
中　　華　　民　　國　　111  　年　　3 　　月　　29　 日
附錄本案論罪科刑法條：
刑法第320條
意圖為自己或第三人不法之所有，而竊取他人之動產者，為竊盜
罪，處5年以下有期徒刑、拘役或500,000元以下罰金。
意圖為自己或第三人不法之利益，而竊佔他人之不動產者，依前
項之規定處斷。
前2項之未遂犯罰之。